臺灣士林地方法院交通事件裁定　　　　 94年度交聲字第226號
原處分機關　臺北市交通事件裁決所
異　議　人
即受處分人　甲○○
上列異議人即受處分人因違反道路交通管理處罰條例案件，對於
臺北市交通事件裁決所94年3 月17日北市裁二字第裁22-QF00000
00號處分，聲明異議，本院裁定如下：
    主  文
異議駁回。
    理  由
一、按行車速度，依標誌之規定，無標誌者，在市區道路之時速
    不得超過50公里，道路交通安全規則第93條第1 項第1 款定
    有明文。又汽車駕駛人，行車速度超過規定之最高時速者，
    處新臺幣1200元以上2400元以下罰鍰並記違規點數1 點，道
    路交通管理處罰條例第40條第1 項及第63條第1 項第1 款定
    有明文。又違反道路交通管理處罰條例之行為人，未依規定
    自動繳納罰鍰或未依規定到案聽候裁決，處罰機關即得依道
    路交通管理事件統一裁罰標準及處理細則第44條第1 項之規
    定依該處理細則附件之統一裁罰標準表，對行為人逕行裁決
    。又違反道路交通管理事件行為人，未依規定自動繳納罰鍰
    ，或未依規定到案聽候裁決，處罰機關應於2 個月內依標準
    表逕行裁決之，道路交通管理處罰條例第7 之2 條、違反道
    路交通管理事件統一裁罰基準及處理細則第24條及第44條第
    1 項分別定有明文。
二、本件異議人即受處分人甲○○於民國93年5 月15日15時38分
    許，駕駛其所有之車號為7E-9155 號之自用小客車，行經蘇
    澳鎮○○路喜互惠前，經宜蘭縣警察局蘇澳分局舉發「超速
    」，爰依違反該路口之速限為時速50公里路段，竟以時速64
    公里之速度超速行駛，而為設置於路旁之測速器以拍照之方
    式採證，嗣由宜蘭縣政府警察局交通隊員警蕭建興以受處分
    人所有之前開車輛有前揭違反道路交通管理處罰條例第40條
    第1 項規定之行為掣單舉發，並將前開舉發通知單寄存送達
    於受處分人，嗣受處分人未於舉發通知單所載應到案日期（
    即93年7 月12日）前到案聽候裁決，且迄至94年1 月18日始
    向原處分機關提出申訴，原處分機關函請舉發單位即宜蘭縣
    政府警察局調查，仍認受處分人所有之車輛確有前開違規行
    為，原處分機關乃以「駕駛人行車速度，超過規定之最高時
    速20公里以上」之違規事實，並依道路交通管理處罰條例第
    40條第1 項、違反道路交通管理事件統一裁罰基準及處理細
    則第44條第1 項及上開基準表之規定，逕行裁處受處分人最
    高額罰鍰2400元，並記違規點數1 點。
三、訊據受處分人甲○○固不否認其確有以超過規定之最高時速
    20公里以上之速度駕駛上開車輛於前揭時間行經上開路段等
    事實，然辯稱：上開舉發通知單之寄送時間為伊上班時間，
    伊並未收到此告發單，也未見到招領通知單云云。經查：
（一）按道路交通管理事件統一裁罰基準及處理細則第5 條規定
      ，有關文書送達之程序，依行政程序法之規定；又逕行舉
      發者，應按已查明之資料填註車牌號碼、車輛種類、車主
      姓名或地址，並於通知單上方空白處加註逕行舉發之文字
      後，由舉發機關送達被通知人，違反道路交通管理事件統
      一裁罰基準及處理細則第5 條及第11條第1 項第3 款定有
      明文。次按，送達於應受送達人之住居所、事務所或營業
      所為之，但在行政機關辦公處所或他處會晤應受送達人時
      ，得於會晤處所為之；又於應送達處所不獲會晤應受送達
      人時，得將文書付與有辨別事理能力之同居人、受僱人或
      應送達處所之接收郵件人員；又送達不能依前二條規定為
      之者，得將文書寄存送達地之地方自治或警察機關，若由
      郵務機關送達者，得將之寄存於送達地之郵政機關，並作
      、營業所或其就業處所門首，另一份交由鄰居轉交或置於
      該送達處所信箱或其他位置，以為送達，行政程序法第72
      條第1 項、第73條第1 項及第74條第1 項分別定有明文。
      又道路交通管理處罰條例第9 條亦規定「本條例所定罰鍰
      之處罰，行為人接獲違反道路交通管理事件通知單後，於
      15 日 內得不經裁決，逕依第92條第3 項之罰鍰基準規定
      ，向指定之處所繳納結案；不服舉發事實者，應於15日內
      ，向處罰機關陳述意見；其不依通知所定期限前往指定處
      所聽候裁決，且未依規定期限繳納罰鍰結案或向處罰機關
      陳述意見者，處罰機關得逕行裁決之」。
（二）查本件舉發通知單業經宜蘭縣政府警察局交通隊於93年7
      月15日以大宗掛號郵件寄送受處分人甲○○之台北市○○
      區○○街2 段305 號3 樓之住所（有本院戶役政列印資料
      可佐），因未獲會晤受處分人本人，且亦無得受領文書之
      受處分人之同居人，乃製作送達通知書黏貼受處分人住所
      門首，另一份置於受處分人住所信箱，並將該通知單郵件
      於93年7 月20日寄存於大龍峒郵局以為寄存送達，此有宜
      蘭縣政府警察局94年2 月22日警澳交字第0940003989號函
      及所檢附之送達證書影本附卷可稽，應可認定。是舉發單
      位即宜蘭縣政府警察局依據行政程序法第74條之規定於93
      年7 月20日完成合法送達程序，則受處分人至遲應於道路
      交通管理處罰條例第9 條第1 項所定合法送達後15日內即
      93年8 月4 日向原處分機關提出申訴或按最低額繳交罰鍰
      結案，然其竟遲至94年1 月17日方提出申訴，顯然逾越應
      到案繳交結案日5 個月，原處分機關以其逾期裁處最高額
      罰鍰，自於法相符。
四、從而原處分機關依道路交通管理處罰條例第40條第1 項、違
    反道路交通管理事件統一裁罰基準及處理細則第44條第1 項
    及前揭基準表之規定裁處受處分人罰鍰2400元，並記違規點
    數1 點，經核並無違誤。本件受處分人猶執前詞，指摘原處
    分不當，自無理由，應予駁回。
五、依道路交通案件處理辦法第19條，裁定如主文。
中　　華　　民　　國　　94　　年　　4 　　月　　21　　日
                  交通法庭法  官  王沛雷
以上正本證明與原本無異。
如不服本裁定應於送達後5 日內向本院提出抗告狀。
                          書記官  詹志鵬
中　　華　　民　　國　　94　　年　　4 　　月　　22　　日
